【裁判字號】    99,易,129
【裁判日期】    990427
【裁判案由】    竊盜
【裁判全文】
臺灣屏東地方法院刑事判決               99年度易字第129號
公  訴  人  臺灣屏東地方法院檢察署檢察官
被      告  甲○○
上列被告因竊盜案件，經檢察官提起公訴（98年偵字第7835號）
，本院判決如下：
    主  文
甲○○無罪。
    理  由
一、公訴意旨略以：被告甲○○意圖為自己不法之所有，於98年
    10月21日4 時10分許，持客觀上足供兇器使用之十字型螺絲
    起子1 支、尖鑽1 支，在屏東縣屏東市○○○路32號乙○○
    所有水電材料倉庫前，竊取乙○○所有倉庫旁之水龍頭乙組
    ，得手後，放在其所使用之腳踏車籃子上，往屏東縣屏東市
    ○○路方向離去。嗣經民眾陳累宗發現甲○○在前開地點形
    跡可疑，始報警於同日4 時15分許，在屏東縣屏東市○○○
    路與重慶路口當場查獲，並扣得十字型螺絲起子1 支、尖鑽
    1 支及在不詳地點取得之水龍頭開關把手5 個（含4 個螺絲
    ）、水龍頭開關頭1 個。因認被告涉有刑法第321 條第1 項
    第3款之加重竊盜罪嫌云云。
二、按犯罪事實應依證據認定，無證據不得認定犯罪事實；不能
    證明被告犯罪者，應諭知無罪之判決，刑事訴訟法第154 條
    第2 項、第301 條第1 項分別定有明文。又認定犯罪事實所
    憑之證據，雖不以直接證據為限，間接證據亦包括在內，然
    而無論直接證據或間接證據，其為訴訟上之證明，須於通常
    一般之人均不致有所懷疑，而得確信其為真實之程度者，始
    得據為有罪之認定，倘其證明尚未達到此一程度，而有合理
    之懷疑存在而無從使事實審法院得有罪之確信時，即應由法
    院為諭知被告無罪之判決，最高法院著有76年台上字第4986
    號判例可資參照。
三、證據能力審查：
    按被告以外之人（含證人、鑑定人、告訴人、被害人、共同
    被告等）於審判外之陳述雖不符刑事訴訟法第159 條之1 至
    之4 等4 條之規定，而經當事人於審判程序同意作為證據，
    法院審酌該言詞陳述或書面陳述作成時之情況，認為適當者
    ，亦得為證據，刑事訴訟法第159 條之5 第1 項定有明文。
    其立法意旨在於傳聞證據未經當事人之反對詰問予以核實，
    原則上先予排除，惟若當事人已放棄反對詰問權，於審判程
    序中表明同意該等傳聞證據可作為證據；基於尊重當事人對
    傳聞證據之處分權，並充實證據資料以利真實發見，強化言
    詞辯論功能，使訴訟程序得以順暢進行，上開傳聞證據亦均
    具有證據能力。本判決下列所引用之各項證據方法之證據能
    力，被告於本院審判期日中均未予爭執，且迄至言詞辯論終
    結前亦未再聲明異議，本院審酌該等言詞陳述及書面陳述作
    成時之情況，並無不宜作為證據之情事，依刑事訴訟法第
    159 條之5 之規定，自得作為證據，合先敘明。
四、公訴意旨認被告甲○○涉有前揭竊盜犯行，係以證人陳累宗
    於偵查中之證言及被害人乙○○於警詢之指述，並有扣案之
    水龍頭及螺絲起子、尖鑽等為主要依據。訊據被告甲○○堅
    決否認有上開竊盜犯行，辯稱：扣案之水龍頭是其在屏東市
    ○○路附近撿來的等語。
五、經查：證人即被害人乙○○於本院審理時證稱：「不確定扣
    案之水龍頭是我的，因為水龍頭的頭已經被破壞掉了，所以
    無法確定，我遺失的水龍頭頭部也都不見了．．．我領回的
    水龍頭沒有剛拔下的痕跡．．．我是接到派出所的通知，到
    派出所看到一個籃子裝了6 、7 個水龍頭，警察問我是不是
    我的，我哪裏知道，因為是十幾年的東西，現場是我們的倉
    庫，警察就拿著籃子包含裏面的東西，叫被告和我一起到現
    場，警察叫我拿水龍頭看是否合得上去，因為每個水龍頭差
    不多一樣，警察看合的上去就照相，再回派出所，警察就說
    那是我的，叫我領回去，所以我就領回去」等語（見本院卷
    第27-28 頁），足認被害人乙○○並不確定扣案之水龍頭是
    其所失竊等情，應可認定。又證人陳累宗於偵查中雖證稱有
    看到被告在隔壁水電行倉庫的電錶附近剪電線，惟亦證稱：
    「沒有看到被告靠近水龍頭，當時早餐店前有車子擋住，我
    只看見他進去，停留一下子，但是看不到他在做什麼，但我
    覺得可疑而報案」等語（見偵查卷第29頁）。由上可知，本
    件被害人乙○○並不確定扣案之水龍頭是其所失竊，而證人
    陳累宗亦未看見被告有竊取水龍頭之行為，是被告是否確有
    竊取被害人乙○○之水龍頭的事實尚屬不明確，依罪疑惟輕
    原則，於此不明確之處，不應為不利於被告之認定。故不能
    僅憑被告持有扣案之水龍頭，即遽認被告有本件竊盜犯行。
    綜上，公訴人所提出之證據，尚不足以證明被告確有前揭竊
    盜犯行，依首揭法條及判例意旨，應為被告甲○○無罪之諭
    知。
六、據上論斷，應依刑事訴訟法第301 條第1 項，判決如主文。
本件經檢察官李秀玲到庭執行職務
中    華    民    國    99    年    4    月    27     日
                        刑事第二庭  法  官  簡光昌
以上正本證明與原本無異。
如不服本判決應於收受本判決送達後10日內向本院提出上訴書狀
，其未敘述上訴理由者，並得於提起上訴後20日內向本院補提理
由書狀（均須按他造當事人之人數附繕本）「切勿逕送上級法院
」
中    華    民    國    99    年    4    月    27     日
                                    書記官  黃佳惠

司法院資訊處製作；財團法人民間司法改革基金會備份。
